【裁判字號】    97,消債更,440
【裁判日期】    971024
【裁判案由】    更生
【裁判全文】
臺灣桃園地方法院民事裁定                97年度消債更字第440號
聲  請  人
即  債務人  甲○○
代  理  人  鍾儀婷律師
上列當事人聲請消費者債務清理事件，本院裁定如下：
    主  文
債務人甲○○自中華民國九十七年十月二十四日十七時起開始更
生程序。
命司法事務官進行本件更生程序。
    理  由
一、按「法院開始更生程序之裁定，應載明其年、月、日、時，
    並即時發生效力」，又「法院裁定開始更生或清算程序後，
    得命司法事務官進行更生或清算程序；必要時，得選任律師
    、會計師或其他適當之自然人或法人一人為監督人或管理人
    」。消費者債務清理條例第45條第1 項、第16條第1 項分別
    定有明文。
二、本件聲請人即債務人聲請意旨略以：其因不能清償債務情事
    ，於民國95年曾依「中華民國銀行公會會員辦理消費金融案
    件無擔保債務協商機制」，以書面向最大債權金融機構慶豐
    商業銀行股份有限公司請求共同協商債務清償方案，並於民
    國95年6月協商成立，聲請人每月應繳金額為新臺幣（下同）
    22,114元，自95年6月起至97年3月止，總計繳款22期。聲請
    人目前每月平均收入約為2萬5千元，扣除協商條件後，僅餘
    2千8百元，且聲請人之配偶本身亦有負債之情況下，剩餘之
    薪資顯無法持續維持家中必要生活支出，況另有 1名尚在國
    小就讀之兒子亦需扶養；聲請人確已無力繼續清償，而上開
    情事誠非聲請人主觀上惡意不履行協議，實係客觀上有不可
    歸責於聲請人之事由發生。又聲請人無擔保或無優先權之債
    務總額未逾 1,200萬元，復未經法院裁定開始清算程序或宣
    告破產，爰聲請更生等語。
三、經查，聲請人所主張之上開事實，業據其提出全戶戶籍謄本
    、債權人清冊、在職證明書、97年1月至6月薪資單據、聲請
    人、配偶及被扶養人之95年、96年度綜合所得稅各類所得資
    料清單、財產歸屬資料清單、債務協商協議書暨繳款明細、
    財團法人金融聯合徵信中心綜合信用報告、房租水電管理費
    用等收據各1份為證，經核與其所述相符。查聲請人 95年度
    所得扣繳憑單顯示，聲請人平均月收入約為16,645元 (計算
    式：（199,744/12＝16,645 )，另依96年薪資單所載，所得
    雖未記載，惟另依聲請人所陳報之97年1月至6月薪資所得及
    其補正狀所載，可證聲請人就目前所得2萬5千元之陳述應屬
    真實；另關於聲請人之必要生活費用部分，其所提列之費用
    項目，縱使扣除非必要之保險費用及安親班費用後，聲請人
    之生活暨扶養支出亦高達14,996元，此外另有向第三人借貸
    致生每月 3千元還款支出；是以，上開費用與聲請人之所得
    相減後僅餘7千餘元，如再扣除本件聲請人於 95年間依金融
    主管機關協調成立之中華民國銀行公會會員辦理消費金融案
    件無擔保債務協商機制與金融機構成立協商之協商金額，即
    聲請人每月應還款22,114元，則聲請人於上開協商成立時，
    收入早已不足支付每月應清償之協商金額，是上開協商並未
    斟酌聲請人之支付能力，僅因聲請人疏慮或無從選擇或迫於
    現實因素勉強達成之條件，已難期聲請人能確實履行（聲請
    人亦僅繳款至 96年3月止），故本院認其情形仍屬消費者債
    務清理條例第151條第5項但書「因不可歸責於己之事由，致
    履行顯有重大困難」之規定並與本條例立法意旨相符，聲請
    人屬不能清償債務之情形。此外，本件亦查無聲請人有消費
    者債務清理條例第 6條第3項、第8條或第46條各款所定駁回
    更生聲請之事由存在，則聲請人聲請更生，洵屬有據，並依
    首揭規定命司法事務官進行本件更生程序，爰裁定如主文。
中    華    民    國    97    年    10     月    24   日
                  民事第三庭    法    官  張天民
正本與原本無異。
本件不得抗告。
本裁定已於97年10月24日17時公告。
中    華    民    國    97    年    10     月    24   日
                                書 記 官  古秋梅


司法院資訊處製作；財團法人民間司法改革基金會備份。
